臺灣新北地方法院刑事判決
111年度審金訴字第57號
公  訴  人  臺灣新北地方檢察署檢察官
被      告  洪明陽


上列被告因詐欺等案件，經檢察官提起公訴（111年度偵字第282
48號），本院判決如下：
    主  文
本件公訴不受理。
    事  實
一、公訴意旨略以：被告洪明陽透過蔡佳翰（涉案部分，由警方
    另案偵辦）及其不詳之友人，得知可從事收簿手之工作，嗣
    意圖為自己不法之所有，與蔡佳翰及其所屬之詐欺集團成員
    ，共同基於三人以上詐欺及洗錢等犯意聯絡，於民國110年5
    月22日16時19分許，在新北市新莊區住處樓下，以新臺幣（
    下同）2萬元之代價，向許韋達（涉案部分，由警方另案偵
    辦）收購其申辦之合作金庫銀行帳號000-0000000000000號
    帳戶（下稱合庫銀行帳戶）之提款卡及密碼、網路銀行帳號
    密碼，嗣於同年7月1日15時21分許，在永和區中正路575號
    合作金庫永和分行前，向許韋達收取上開合庫銀行帳戶之存
    摺，並交付給蔡佳翰所屬之詐騙集團，嗣該詐騙集團成員取
    得上開帳戶後，即意圖為自己不法之所有，基於詐欺取財及
    洗錢之犯意聯絡，於110年6月間，由不詳詐騙集團成員向告
    訴人簡筱如佯稱投資可獲利等語，使其陷於錯誤，依指示於
    110年7月1日14時6分許，在桃園市桃園區住處，以網路轉帳
    新臺幣（下同）10萬元至上開合庫銀行帳戶，旋遭詐騙集團
    成員轉出一空，以此方式掩飾及隱匿詐欺犯罪所得之去向及
    所在。因認被告係犯刑法第339條之4第1項第2款之三人以上
    共同詐欺取財、洗錢防制法第14條第1項之洗錢等罪嫌等語
    。
二、按同一案件繫屬於有管轄權之數法院者，由繫屬在先之法院
    審判之，但經共同之直接上級法院裁定，亦得由繫屬在後之
    法院審判；依同法第8條之規定不得為審判者，應諭知不受
    理之判決，並得不經言詞辯論為之，刑事訴訟法第8條、第3
    03條第7款、第307條分別定有明文。又所謂「同一案件」，
    乃指前後案件之被告及犯罪事實俱相同者而言，既經合法提
    起公訴或自訴發生訴訟繫屬，即成為法院審判之對象，而須
    依刑事訴訟程序，以裁判確定其具體刑罰權之有無及範圍，
    自不容許重複起訴，檢察官就同一事實無論其為先後兩次起
    訴或在一個起訴書內重複追訴，法院均應就重行起訴之同一
    事實部分諭知不受理之判決，以免法院對僅有同一刑罰權之
    案件，先後為重複之裁判，或更使被告遭受二重處罰之危險
    ，此為刑事訴訟法上「一事不再理原則」。
三、經查：
　㈠被告與蔡佳翰、許韋達、宋承豫、陳義升、冉育丞、江志元、TELEGRAM通訊軟體暱稱「地藏」之許政弘、暱稱「賢正」及其等所屬詐欺集團成員，共同意圖為自己不法所有，基於參與犯罪組織、三人以上共同犯詐欺取財、洗錢之犯意聯絡，以TELEGRAM通訊軟體作為聯繫其等詐欺犯罪事宜，而加入許政弘所屬之詐欺犯罪集團（下稱詐欺集團A），由被告於110年5月中旬某日，依蔡佳翰之指示，以每提供1個帳戶2萬元之代價，向許韋達收購其申辦之合作金庫帳號000000000000號帳戶存摺、提款卡、密碼交付予蔡佳翰使用後，該詐欺集團成員即於110年6月23日前某日起，利用LINE通訊軟體，向告訴人簡筱如佯稱有入股投資「廣發證券財務公司」之機會，但需依指示匯款以買通該公司主管及為該公司主管支付保釋金等語，致告訴人陷於錯誤，於110年7月1日14時6分，匯款10萬元至上開許韋達申辦之合作金庫帳戶後，蔡佳翰即指示被告、許韋達於110年7月1日15時40分，在新北市○○區○○路000號，提領40萬元，而許韋達依指示提領上揭40萬元款項後，即連同上揭40萬元，將上開許韋達申辦之合作金庫帳戶存摺、提款卡再次交付予被告，被告再將上揭40萬元、上開許韋達申辦之合作金庫帳戶存摺、提款卡交付予蔡佳翰，末由蔡佳翰上繳款項予許政弘之犯罪事實，業經臺灣桃園地方檢察署檢察官於111年8月18日以111年度偵緝字第1397、1398、1399、1400、1401、1402號、111年度偵字第14954、14955、18793、20215、22123、31359、31773號提起公訴，並於111年8月26日繫屬於臺灣桃園地方法院（111年度金訴字第470號）審理中（下稱前案），有前開起訴書（見該起訴書犯罪事實欄一㈤部分）、臺灣桃園地方檢察署111年8月25日桃檢秀河111偵緝1397字第1119100673號函上臺灣桃園地方法院收狀章、臺灣高等法院被告前案紀錄表在卷可稽。
　㈡前案起訴書所載被告犯罪事實，關於告訴人遭詐騙之時間、
    方式、匯款時間、帳號、金額均與本案起訴書相同，足認被
    告本案犯罪事實與前案相同，為同一案件。而臺灣新北地方
    檢察署檢察官復以首揭公訴意旨提起本件公訴，並於111年9
    月7日繫屬於本院，有該署111年9月7日新北檢增知111偵282
    48字第1119097093號函暨其上所蓋本院收狀戳章在卷可稽，
    是本院乃繫屬在後之法院，依前開規定，不得為審判，檢察
    官就同一案件，向本院提起公訴，於法即有未合，爰不經言
    詞辯論，逕為諭知不受理之判決。
據上論斷，應依刑事訴訟法第303條第7款、第307條，判決如主
文。
中　　華　　民　　國　　111 　年　　10　　月　　14　　日
　　　　　　　　　刑事第二十三庭審判長法　官  劉安榕
　　　　　　　　　
　　　　　　　　　                    法  官  龔書安
　　　　　　　　　
　　　　　　　　　                    法  官  朱學瑛
上列正本證明與原本無異。
如不服本判決，應於判決送達後20日內敘明上訴理由，向本院提
出上訴狀 (應附繕本) ，上訴於臺灣高等法院。其未敘述上訴理
由者，應於上訴期間屆滿後20日內向本院補提理由書「切勿逕送
上級法院」。　
                                      書記官　盧姿妤
中　　華　　民　　國　　111 　年　　10　　月　　14　　日